臺灣士林地方法院民事裁定
111年度亡字第73號
聲  請  人  臺灣士林地方檢察署檢察官

上列聲請人聲請宣告失蹤人張振鎔死亡事件，本院裁定如下：
    主  文
准對失蹤人張振鎔（男、民國00年0月0日生、身分證統一編號：
Z000000000號、籍設臺北市○○區○○路0段000號4樓即臺北○○○○○○○
○○）為宣告死亡之公示催告。
該失蹤人應於本公示催告最後揭示於法院公告處、資訊網路及其
他適當處所之翌日起陸個月內，向本院陳報現尚生存，如不陳報
，本院將宣告其為死亡。
無論何人，凡知該失蹤人之生死者，均應於上開期間內，將其所
知之事實，陳報本院。
    理  由
一、本件聲請意旨略以：失蹤人張振鎔年逾八十歲，且於民國99
    年4月24日列報為失蹤人口，迄今行方不明已逾3年，屆滿失
    蹤人得為死亡宣告之法定期間，因無利害關係人提起本件聲
    請，爰依法聲請准對失蹤人張振鎔為死亡宣告之公示催告等
    語。
二、按失蹤人失蹤滿7年後，法院得因利害關係人或檢察官之聲
    請，為死亡之宣告。失蹤人為80歲以上者，得於失蹤滿3年
    後，為死亡之宣告，民法第8條第1項、第2項分別定有明文
    。又宣告死亡之裁定，利害關係人或檢察官得聲請之。家事
    事件法第155條亦有明文。
三、經查，聲請人上開主張，業據提出臺北○○○○○○○○○111年9月2
    9日北市南戶登字第1116005528號函附之戶籍資料、臺北市
    政府社會局111年9月21日北市社老字第1113147755號函、全
    民健保資料、失蹤人口系統資料報表、失蹤人歷來之戶政資
    料、臺北市殯葬管理處111年9月21日北市殯儀二字第111301
    1964號函、新北市政府殯葬管理處111年9月21日新北殯館字
    第11152239991號函、內政部移民署111年8月30日移署資字
    第1110099336號函附之中外旅客個人歷來入出境資料查詢結
    果、國軍退除役官兵輔導委員會臺北市榮民服務處111年9月
    27日北市榮服字第1110011977號書函、勞動部勞工保險局11
    1年9月21日保普老字第11113045190號函、個人戶籍資料查
    詢結果、三親等資料查詢結果、己身一親等資料查詢結果、
    稅務電子閘門財產所得調件明細表、全國刑案資料查註表、
    入出境資訊連結作業查詢結果、財團法人金融聯合徵信中心
    公司董監事／有限合夥合夥人／商業登記事業負責人及經理人
    名單、信用卡正附卡資訊、高額壽險資訊連結作業查詢紀錄
    、被告提示簡表、刑案資料查註紀錄表、矯正簡表、強制處
    分表等件為證。經核對上開資料內容，均未見失蹤人在我國
    仍有生存、活動之紀錄，自堪信聲請人主張上情為真正。故
    本件聲請於法有據，自應准對失蹤人張振鎔為死亡宣告之公
    示宣告。
四、末按，法院准許宣告死亡之聲請者，應公示催告。公示催告
    ，應記載下列各款事項：失蹤人應於期間內陳報其生存，
    如不陳報，即應受死亡之宣告。凡知失蹤人之生死者，應
    於期間內將其所知陳報法院，家事事件法第156條規定甚明
    。又宣告死亡之公示催告應公告之；公告應揭示於法院公告
    處、資訊網路及其他適當處所，法院認為必要時，並得命登
    載於公報或新聞紙，或用其他方法公告之；陳報期間，自揭
    示之日起，應有6個月以上，但失蹤人滿百歲者，其陳報期
    間，得定為自揭示之日起2個月以上，亦有同法第156條第3
    項準用第130條第3項至第5項規定可參。本件既准對失蹤人
    張振鎔為宣告死亡之公示催告，依上揭規定，將本公示催告
    揭示於法院公告處及資訊網路，並定陳報期間為6個月，爰
    裁定如主文第2、3項所示。
五、依家事事件法第156條，裁定如主文。
中　　華　　民　　國　　111 　年　　11　　月　　9 　　日
                  家事法庭法  官   林妙蓁
以上正本係照原本作成。  
如不服本裁定，應於送達後10日內向本院提出抗告狀。
中　　華　　民　　國　　111 　年　　11　　月　　9 　　日
                          書記官    李姿嫻